【裁判字號】    98,訴,800
【裁判日期】    981008
【裁判案由】    違反槍砲彈藥刀械管制條例
【裁判全文】
臺灣臺南地方法院刑事判決               98年度訴字第800號
公  訴  人  臺灣臺南地方法院檢察署檢察官
被      告  戊○○
                    （現另案於臺灣臺南監獄執行）
指定辯護人  本院公設辯護人甲○○
上列被告因違反槍砲彈藥刀械管制條例案件，經檢察官提起公訴
（98年度偵字第4133號）及移送併案審理（98年度偵字第7217號
），本院判決如下：
    主  文
戊○○未經許可，寄藏可發射子彈具有殺傷力之改造手槍，累犯
，處有期徒刑參年貳月，併科罰金新臺幣壹拾萬元，罰金如易服
勞役，以新臺幣壹仟元折算壹日。扣案改造手槍壹支（槍枝管制
編號0000000000號），沒收。
    事  實
一、戊○○前因妨害自由案件，經本院以97年度簡字第241號判
    處有期徒刑5月確定，於民國97年5月7日易科罰金執行完畢
    。詎仍不知悔改，明知具殺傷力之改造手槍、制式子彈，均
    屬槍砲彈藥刀械管制條例所管制之物品，未經許可，不得持
    有、寄藏，竟基於寄藏改造手槍、制式子彈之犯意，於97年
    7、8月間某日，在臺南市○○區○○路「小北百貨」附近，
    受友人「林信富」之託，代為保管「林信富」所交付之具殺
    傷力之改造手槍1支（槍枝管制編號0000000000號）、口徑
    9mm制式子彈2顆，嗣戊○○將所取得之上開槍、彈藏放在其
    臺南市○○區○○路188號11樓之24居所房間內，復於97年
    12月初某日，將上開子彈之其中1顆交由知情之鄭翔銘（另
    經檢察官為緩起訴處分確定）保管，再於98年1月18日，將
    上開改造手槍藏放在不知情友人丁○○位於臺南市○區○○
    路333巷23弄28號之3住處客廳之沙發暗櫃內。
二、嗣因警方調查戊○○涉嫌率眾飆車傷人、向商家收取保護費
    、槍擊案外人陳俊宏住處等多起案件，經實施通訊監察後，
    發覺戊○○確實涉有違反槍砲彈藥刀械管制條例之重嫌，於
    98年1月20日持搜索票前往前揭戊○○居處搜索，當場扣得
    口徑9mm制式子彈1顆，戊○○經檢察官聲請羈押獲准後，於
    98年2月5日警方借提時，始向警方供出其餘藏放之改造手槍
    及子彈，並帶同警方至前揭丁○○住處，經丁○○同意搜索
    後，在其客廳沙發暗櫃內查扣上開改造手槍1支，另通知鄭
    翔銘到場後，鄭翔銘主動將口徑9mm制式子彈1顆交予警方扣
    案，因而查獲全情。
三、案經臺南縣警察局永康分局報請臺灣臺南地方法院檢察署檢
    察官偵查起訴及移送併辦。
    理  由
一、本判決下列引用之各項傳聞證據，業經檢察官、被告及辯護
    人就證據能力表示無意見而不爭執，本院審酌該等證據作成
    時之情況，並無何取證之瑕疵或其他不當情事，且與本案事
    實有相當之關連性，認適當作為證據，依刑事訴訟法第159
    條之5第2項規定，具有證據能力。
二、上開犯罪事實，業據被告於警詢、偵訊及本院審理時均坦承
    不諱，並經證人鄭翔銘就其保管被告所交付制式子彈1顆之
    始末，於警詢及偵訊時證述綦詳，證人丁○○就其住處客廳
    沙發暗櫃內遭查獲改造手槍1支及被告曾於98年1月18日至其
    住處等情，亦於警詢時證述屬實，復有現場查獲照片及上開
    改造手槍1支、制式子彈2顆扣案為證；又扣案槍彈經送內政
    部警政署刑事警察局鑑定結果，認為送鑑手槍1支，係改造
    手槍，由仿GLOCK廠17型半自動手槍製造之槍枝，換裝土造
    金屬槍管而成，擊發功能正常，可供擊發適當子彈使用，具
    殺傷力，而送鑑子彈2顆，均係口徑9mm制式子彈，經試射，
    均可擊發，具殺傷力等情，有該局98年3月20日刑鑑字第098
    0023896號、98年4月22日刑鑑字第0980037978號、98年4月
    23日刑鑑字第0980037983號槍彈鑑定書各1份附卷可稽，足
    認被告之自白與事實相符，堪予採信。是本件事證明確，被
    告犯行，洵堪認定，應依法論科。
三、按刑法第62條所稱之發覺犯罪事實，只須有偵查犯罪職權之
    公務員，已知該犯罪事實之梗概為已足，無須確知該犯罪事
    實之真實內容為必要；而所知之人犯，亦僅須有確切之根據
    ，可為合理之懷疑，即為犯罪業已發覺，不以確知其人為該
    犯罪之真兇無訛為必要（最高法院96年度台上字第5877號判
    決參照）；又具有裁判上一罪關係之犯罪，倘其中一部分犯
    罪已先被有偵查權之機關或公務員發覺，行為人方就其餘未
    被發覺之部分，自動供認其犯行時，即與上開自首之要件不
    符，自不得適用自首之規定減輕其刑（最高法院96年度台上
    字第2137號判決參照）。經查：本件警方因調查被告涉嫌率
    眾飆車傷人、向商家收取保護費、槍擊案外人陳俊宏住處等
    多起案件，經實施通訊監察後，發覺被告涉有違反槍砲彈藥
    刀械管制條例之重嫌，於98年1月20日持搜索票前往被告居
    處搜索，當場扣得制式子彈1顆，嗣被告經聲押獲准後，始
    於98年2月5日警方借提時，供出其餘藏放之改造手槍及子彈
    ，並帶同警方至丁○○住處查扣改造手槍1支，另通知鄭翔
    銘主動交付制式子彈1顆等情，業經證人即承辦員警丙○○
    於本院證稱：我們永康分局與玉井分局共同偵辦被告涉嫌組
    織犯罪條例案件，98年1月20日在被告住處扣得之制式子彈1
    顆，是玉井分局搜索查扣，我們根據監聽譯文懷疑被告持有
    槍枝，借提被告時，被告坦承並帶我們去取槍等語甚明，並
    當庭提出通訊監察譯文1份附卷，復經本院依職權調取本院
    98年度聲搜字第79號卷宗核閱無訛，顯見警方早已掌握相關
    事證，合理懷疑被告涉有槍彈之嫌，經搜索被告居處，果扣
    得制式子彈1顆，被告另於警方借提時，雖坦白供出改造手
    槍及另枚制式子彈之所在，惟依上開說明，不符自首要件，
    被告及辯護人抗辯本件應有自首減輕之適用，容有誤會。
四、核被告所為，係犯槍砲管制條例第8條第4項之未經許可寄藏
    可發射子彈具殺傷力之改造手槍罪、第12條第4項之未經許
    可寄藏子彈罪。又寄藏與持有，均係將物置於自己實力支配
    之下，僅寄藏必先有他人之持有行為，而後始為之受寄代藏
    而已，故寄藏之受人委託代為保管，其保管之本身，亦屬持
    有，不過，此之持有係受寄之當然結果，不應另就持有予以
    論罪（最高法院93年度台上字第2253號判決參照），是被告
    寄藏上開槍彈之行為自包括持有在內，持有行為不另論罪。
    再者，非法寄藏槍砲彈藥刀械等違禁物，所侵害者為社會法
    益，如寄藏之客體種類相同（如同為子彈），縱令寄藏之客
    體有數個（如數顆子彈），仍為單純一罪，不發生想像競合
    犯之問題（最高法院92年度台上字第2121號判決參照），是
    被告寄藏制式子彈2顆之行為，仍應單純論以一寄藏子彈罪
    。被告一寄藏行為，同時觸犯上開各罪，為想像競合犯，應
    從較重之未經許可寄藏改造手槍罪處斷。檢察官移送併辦被
    告寄藏制式子彈1顆部分，與被告被訴寄藏改造手槍1支、制
    式子彈1顆部分，具有前揭實質上及裁判上一罪之關係，為
    起訴效力所及，本院自得予以審理。被告前有犯罪事實欄所
    載之犯罪科刑及執行紀錄，此有卷附台灣高等法院被告前案
    紀錄表可稽，其於刑之執行完畢後，5年內再故意犯本件有
    期徒刑以上之罪，為累犯，應加重其刑。
五、槍砲彈藥刀械管制條例第18條第4項關於自白減免其刑之規
    定，必須供出全部槍砲、彈藥、刀械之來源及去向，並因而
    查獲或防止重大危害治安事件之發生，始有其適用。依上開
    規定必須被告將自己原持有之上揭違禁物所取得之來源，與
    所轉手之流向，交代清楚，因而使犯罪調查人員，得以一併
    查獲相關涉案者，或因而防止他人利用該違禁物而發生重大
    危害治安之事件，始符減免其刑之要件（最高法院96年度台
    上字第1962號判決參照）。又該條項既謂「來源及去向」，
    自係指已將槍械、彈藥移轉與他人持有之情形而言，不包括
    仍為自己持有之情形在內（最高法院93年度台上字第4223號
    判決參照）。本件被告固自白所寄藏之扣案槍彈來自友人「
    林信富」，惟自始未能供述「林信富」之真實姓名、年籍，
    無從使警方追查槍彈來源；至被告受寄代藏扣案槍彈後，事
    後雖將其中之制式子彈1顆交予鄭翔銘保管，將改造手槍1支
    藏置於丁○○住處沙發暗櫃內，並向警方供出上情，惟丁○
    ○對住處沙發遭被告藏置改造手槍一情毫無所知，此據被告
    於警詢時供承屬實，顯然被告並未將該手槍移轉與丁○○持
    有，該手槍仍置於被告實力支配之下，依上開說明，不符所
    謂「供出去向」之要件，是本件核無槍砲彈藥刀械管制條例
    第18條第4項減免其刑規定之適用，併此敘明。
六、爰審酌被告明知扣案槍彈為違禁物，仍為寄藏犯行，危害社
    會治安，自應予非難，惟念其犯後坦承犯行，態度良好，及
    未持之犯罪產生實害等一切情狀，量處如主文所示之刑，及
    併科如主文所示之罰金，並諭知易服勞役之折算標準，以資
    懲儆。扣案改造手槍1支，屬違禁物，爰依刑法38條第1項第
    1款之規定，併予宣告沒收；至扣案制式子彈2顆，均業經試
    射擊發，已喪失子彈之基本構造及功能，自不為沒收之諭知
    。
據上論斷，應依刑事訴訟法299 條第1 項前段，槍砲彈藥刀械管
制條例第8條第4項、第12條第4項，刑法第11條前段、第55條、
第47條第1項、第42條第3項、第38條第1項第1款，判決如主文。
本案經檢察官乙○○到庭執行職務。
中    華    民    國    98    年    10    月    8     日
                  刑事第十二庭  審判長法  官  卓穎毓
                                      法  官  郭瓊徽
                                      法  官  周宛瑩
以上正本證明與原本無異。
如不服本判決應於收受本判後10日內向本院提出上訴書狀，並應
敘述具體理由。其未敘述上訴理由者，應於上訴期間屆滿後20日
內向本院補提理由書狀（均須按他造當事人之人數附繕本）「切
勿逕送上級法院」。
                                      書記官  黃傳鈞
中    華    民    國    98    年    10    月    8     日
附錄論罪法條：
槍砲彈藥刀械管制條例第8條
未經許可，製造、販賣或運輸鋼筆槍、瓦斯槍、麻醉槍、獵槍、
空氣槍或第4條第1項第1款所定其他可發射金屬或子彈具有殺傷
力之各式槍砲者，處無期徒刑或5年以上有期徒刑，併科新臺幣1
千萬元以下罰金。
未經許可，轉讓、出租或出借前項所列槍枝者，處5年以上有期
徒刑，併科新臺幣1千萬元以下罰金。
意圖供自己或他人犯罪之用，而犯前二項之罪者，處無期徒刑或
7年以上有期徒刑，併科新臺幣1千萬元以下罰金。
未經許可，持有、寄藏或意圖販賣而陳列第1項所列槍枝者，處3
年以上10年以下有期徒刑，併科新臺幣700萬元以下罰金。
第1項至第3項之未遂犯罰之。
槍砲彈藥刀械管制條例第12條
未經許可，製造、販賣或運輸子彈者，處1年以上7年以下有期徒
刑，併科新台幣500萬元以下罰金。
未經許可，轉讓、出租或出借子彈者，處6月以上5年以下有期徒
刑，併科新台幣300萬元以下罰金。
意圖供自己或他人犯罪之用，而犯前二項之罪者，處3年以上10
年以下有期徒刑，併科新台幣700萬元以下罰金。
未經許可，持有、寄藏或意圖販賣而陳列子彈者，處5年以下有
期徒刑，併科新台幣300萬元以下罰金。
第1項至第3項之未遂犯罰之。


司法院資訊處製作；財團法人民間司法改革基金會備份。
